臺灣臺北地方法院刑事裁定
111年度聲字第1487號
聲  請  人  
即  自訴人  張家琦
被      告  周信宏



            施中川



            李兆環



            薛欽峰



共      同
選任辯護人  林振煌律師
上列聲請人即自訴人因本院107年度自字第35號誣告等案件，聲
請法官迴避，本院裁定如下：
    主  文
聲請駁回。
    理  由
一、聲請意旨詳如附件「刑事聲請法官迴避狀」所載。
二、按當事人聲請法官迴避，以有刑事訴訟法第18條第1款、第2
    款所列情形之一者為限，亦即須法官有刑事訴訟法第17條各
    款所列應自行迴避，不得執行職務之情形而不自行迴避；或
    除該等情形以外，足認其執行職務有偏頗之虞者，當事人始
    得聲請法官迴避。若僅以空言攻訐，私意揣測，或對法官之
    指揮訴訟或訊問方式不滿，均不得據為聲請法官迴避之理由
    。又所謂足認其執行職務有偏頗之虞者，係指法官與訴訟關
    係人具有故舊、恩怨等關係，其審判恐有不公平者而言；或
    指以一般通常之人所具有之合理觀點，對於該承審法官是否
    為公平之裁判，足以產生懷疑，且此種懷疑之發生，存有其
    客觀之原因，而非僅出諸當事人自己主觀之判斷者，始足當
    之。至於訴訟上之指揮，乃專屬於法院之職權，當事人之主
    張、聲請，在無礙於事實之確認以及法的解釋適用之範圍下
    ，法院固得斟酌其請求以為訴訟之進行，但仍不得以此對當
    事人之有利與否，作為其將有不公平裁判之依據，更不得以
    此訴訟之進行與否，乃謂有偏頗之虞，而聲請法官迴避，最
    高法院79年台抗字第318號裁定意旨可資參照。
三、經查：
(一)聲請人即自訴人張家琦自訴被告周信宏、施中川、李兆環、
    薛欽峰誣告等案件，經本院以107年度自字第35號審理中，
    並由洪甯雅法官（下稱承審法官）審理，而承審法官就該案
    件並無刑事訴訟法第17條各款法定應自行迴避之情形，此業
    經本院調閱上開案件卷宗查明無訛，合先述明。
(二)按行合議審判之案件，為準備審判起見，得以庭員一人為受
    命法官，於審判期日前，使行準備程序，以處理㈠起訴效力
    所及之範圍與有無應變更檢察官所引應適用法條之情形；㈡
    訊問被告、代理人及辯護人對檢察官起訴事實是否為認罪之
    答辯，及決定可否適用簡式審判程序或簡易程序；㈢案件及
    證據之重要爭點；㈣有關證據能力之意見；㈤曉諭為證據調
    查之聲請；㈥證據調查之範圍、次序及方法；㈦命提出證物
    或可為證據之文書；㈧其他與審判有關之事項，刑事訴訟法
    第279 條、第273 條第1 項分別定有明文。再審判長於法庭
    之開閉及審理訴訟，有指揮之權；法庭開庭時，審判長有維
    持秩序之權；第84條至第93條有關審判長之規定，於受命法
    官、受託法官執行職務時準用之，法院組織法第88條、第89
    條、第94條亦分別定有明文。是受命法官自得本於上開規定
    ，於開庭時為訴訟之指揮及秩序之維持。經查，聲請人所舉
    承審法官就民國111年3月2日準備程序未詳實記載辯護人關
    於承審法官所曉諭整理爭執及不爭執事項之意見、嗣經聲請
    人拷貝閱覽該次庭期之錄音光碟資料後要求補充更正筆錄之
    處置等應迴避之事由，核均屬法官指揮訴訟程序之職權行使
    範疇，聲請人執承審法官訴訟指揮內容主張其有偏頗之虞，
    尚屬主觀臆測。況聲請人所指筆錄記載未盡詳確等情，縱然
    非虛，亦屬刑事訴訟法第44條之1第2項規定之核對更正問題
    ，尚與法官執行職務有無偏頗之虞無涉。縱令承審法官於準
    備程序中，就聲請人補充更正筆錄之主張或聲請未予採納，
    然訴訟指揮乃專屬於法院之職權，當事人之主張、聲請，祇
    供法院判斷參考，不生法院不採納其主張或否准其聲請，即
    謂有偏頗之虞，並進而以此憑為聲請法官迴避之依據。是聲
    請人未具體指明並提出足以釋明承審法官於上開誣告等案件
    訴訟上之指揮或進行，已達於以一般通常之人所具有之合理
    觀點，對於承審法官能否為公平之裁判，足生懷疑程度之相
    關事證，自難謂本件法官迴避之聲請已符合刑事訴訟法第20
    條第2項釋明之規定。聲請人既未提出具體釋明足認承審法
    官有何偏頗之虞，本件尚不容其單憑主觀臆測而任意聲請承
    審法官迴避。此外，遍查本案全卷，並無其他證據，足證承
    審法官與聲請人有何故舊恩怨等客觀上足認有偏頗之虞之情
    事，本件聲請尚屬無據。
四、綜上所述，本件並無事證足認承審法官有何應自行迴避或執
    行職務有偏頗之虞等情事，聲請人之聲請為無理由，應予駁
    回。
五、據上論斷，應依刑事訴訟法第220條、第21條第1項，裁定如
    主文。　　
中　　華　　民　　國　　111 　年　　9 　　月　　5 　　日
                  刑事第十一庭  審判長法  官  鄧鈞豪
                                      法  官  林記弘
                                      法  官  范雅涵
上正本證明與原本無異。
如不服本裁定，應於裁定送達後5日內向本院提出抗告狀。因疫
情而遲誤不變期間，得向法院聲請回復原狀。
                                      書記官  陳靜君
中　　華　　民　　國　　111 　年　　9 　　月　　6 　　日